臺灣高等法院高雄分院刑事判決　　　　 96年度上易字第643號
上　訴　人
即　被　告　甲○○
上列上訴人因違反毒品危害防制條例案件，不服臺灣屏東地方法
院96年度易字第257 號中華民國96年5 月17日第一審判決（起訴
案號：臺灣屏東地方法院檢察署96年度毒偵字第204 號），提起
上訴，本院依簡式審判程序判決如下：
    主  文
原判決撤銷。
甲○○施用第二級毒品，累犯，處有期徒刑壹年肆月，減為有期
徒刑捌月。
扣案之甲基安非他命貳小包（驗後淨重共零點柒公克）沒收
銷燬之。玻璃球吸食器壹支沒收。
    事  實
一、甲○○有違反麻醉藥品管理條例、過失致死、贓物、違反毒
    品危害防制條例、違反槍砲彈藥刀械管制條例等前案紀錄，
    最近1 次係因違反毒品危害防制條例案件（2 件）及犯贓物
    罪，依序經臺灣屏東地方法院93年度易字第579 號、94年度
    簡字第384 號、94年度易字第643 號，判處有期徒刑1 年、
    5 月、3 月，分別確定，並經臺灣屏東地方法院95年度聲字
    第404 號裁定應執行有期徒刑1 年6 月，於民國95年10月2
    日執行完畢。
二、又其前因施用毒品而違反毒品危害防制條例，經臺灣高雄地
    方法院87年度毒聲字第2207號裁定令入勒戒處所施予觀察、
    勒戒，於87年9 月23日入所執行，旋因有繼續施用毒品傾向
    ，經臺灣高雄地方法院87年度毒聲字第2942號裁定令入戒治
    處所施予強制戒治，於87年10月28日轉入執行，嗣經依臺灣
    高雄地方法院88年度毒聲字第1686號裁定，於88年3 月11日
    停止戒治出所，期滿因未經撤銷停止戒治而執行完畢；繼又
    因施用毒品而違反毒品危害防制條例，經臺灣屏東地方法院
    89年度毒聲字第2478號裁定令入戒治處所施予強制戒治，於
    89年11月3 日入所執行，嗣經依臺灣高雄地方法院90年度毒
    聲字第2108號裁定，於90年4 月19日停止戒治出所，未幾又
    經臺灣高雄地方法院90年度毒聲字第4999號裁定撤銷停止戒
    治，於91年10月2 日入所執行，迄92年4 月17日期滿出所而
    執行完畢釋放。
三、詎其經前開有期徒刑及強制戒治之執行完畢後5 年內，仍不
    知警惕，復基於施用第二級毒品甲基安非他命之犯意，於96
    年1 月28日下午4 時20分許，在屏東縣潮州鎮○○里○道臺
    1 線公路旁大腳仙公墓內，以將第二級毒品甲基安非他命置
    入玻璃球吸食器內燒烤而吸入其所生煙霧之方式，施用第二
    級毒品甲基安非他命1 次，嗣為警於同日稍後之下午4 時30
    分許，在上址當場查獲，扣得甲基安非他命2 小包（驗後淨
    重各為0.129 公克、0.108 公克）及其所有，供施用甲基安
    非他命所用之玻璃球吸食器1 支，經採尿送驗呈甲基安非他
    命陽性反應。
四、案經屏東縣警察局潮州分局報告臺灣屏東地方法院檢察署檢
    察官偵查聲請以簡易判決處刑。
    理  由
一、前揭犯罪事實業據上訴人即被告甲○○於本院審理時自白不
    諱，並有扣案白色晶體2 小包及玻璃球吸食器1 支在卷，經
    原審法院囑託高雄醫學大學附設中和紀念醫院以氣相層析質
    譜儀法（GC／MS）檢驗結果，該結晶體均係甲基安非他命（
    驗後淨重各0.129 公克、0.108 公克），吸食器則有甲基安
    非他命陽性反應，有該院96年4 月26日，編號0000-000、30
    5 、306 號鑑驗報告附卷可參。又其前揭時地經查獲而採尿
    送臺灣檢驗科技股份有限公司以氣相層析質譜儀法（GC／MS
    ）檢驗結果，亦呈甲基安非他命陽性反應，有該公司96年2
    月8 日，編號KＺ000000000000號濫用藥物尿液檢驗報告存卷
    可查，與上開鑑定報告均為鑑定機關本於專業知識及以精密
    儀器測試後所得之結論，自可憑信。被告甲○○自白施用甲
    基安非他命，堪信與事實相符。
二、又被告甲○○前因施用毒品而違反毒品危害防制條例，經臺
    灣高雄地方法院87年度毒聲字第2207號裁定令入勒戒處所施
    予觀察、勒戒，於87年9 月23日入所執行，旋因有繼續施用
    毒品傾向，經臺灣高雄地方法院87年度毒聲字第2942號裁定
    令入戒治處所施予強制戒治，於87年10月28日轉入執行，嗣
    經依臺灣高雄地方法院88年度毒聲字第1686號裁定，於88年
    3 月11日停止戒治出所，期滿因未經撤銷停止戒治而執行完
    畢；繼又因施用毒品而違反毒品危害防制條例，經本院89年
    度毒聲字第2478號裁定令入戒治處所施予強制戒治，於89年
    11月3 日入所執行，嗣經依臺灣高雄地方法院90年度毒聲字
    第2108號裁定，於90年4 月19日停止戒治出所，未幾又經臺
    灣高雄地方法院90年度毒聲字第4999號裁定撤銷停止戒治，
    於91年10月2 日入所執行，迄92年4 月17日期滿出所而執行
    完畢，有臺灣高等法院被告前案紀錄表、臺灣屏東地方法院
    檢察署刑案資料查註紀錄表、臺灣高等法院高雄分院90年度
    毒抗字第250 號裁定各1 份在卷可按，其經強制戒治完畢後
    5 年內再犯本件施用第二級毒品之犯罪事證已臻明確，依毒
    品危害防制條例第23條第2 項規定，應論罪科刑。
三、按甲基安非他命為毒品危害防制條例第2 條第2 項第2 款規
    定之第二級毒品，除法律另有規定者外，不得持有、施用。
    核被告甲○○所為，係犯毒品危害防制條例第10條第2 項之
    施用第二級毒品罪。其因施用而持有甲基安非他命之低度行
    為，為施用之高度行為所吸收，不另論罪。又其前因違反毒
    品危害防制條例（2 件）及犯贓物罪，經原審法院93年度易
    字第579 號、94年度簡字第384 號、94年度易字第643 號，
    判處有期徒刑1 年、5 月、3 月，分別確定後，復經原審法
    院95年度聲字第404 號裁定應執行有期徒刑1 年6 月，於95
    年10月2 日執行完畢之事實，有臺灣高等法院被告前案紀錄
    表及臺灣屏東地方法院檢察署刑案資料查註紀錄表各1 份在
    卷可按，係受徒刑之執行完畢，5 年以內故意再犯本件有期
    徒刑以上之罪，應依累犯之規定，加重其刑。
四、原審以被告罪證明確而為論罪科刑，固非無見，惟未及適用
    中華民國96年罪犯減刑條例予以減刑，尚有未洽。被告上訴
    意旨認原判決量刑過重，雖無理由，惟原判決既有不當之處
    ，應予撤銷改判。爰審酌被告甲○○之年齡、品行、智識能
    力、犯罪手段、對於法益所生侵害之程度，其為60年9 月13
    日出生、受有高職畢業教育程度、務農為業之人，有警詢年
    籍等資料在卷可參，本件犯罪時年35歲，除上開構成累犯要
    件之執行紀錄，已如前述，不再重複評價者外，其於81年間
    因違反麻醉藥品管理條例2 罪，經臺灣高等法院高雄分院81
    年度上訴字第459 號（原審法院80年度訴字第463 號）判處
    有期徒刑4 月、5 年2 月，應執行有期徒刑5 年4 月，經最
    高法院81年度臺上字第4512號駁回上訴而確定，於81年12月
    9 日入監，83年9 月15日縮刑假釋出監，依指揮書於87 年2
    月1 日因縮刑期滿未經撤銷假釋而執行完畢；87年間因過失
    致人於死案件，經原審法院87年度交訴字第142 號判處有期
    徒刑10月，上訴後經臺灣高等法院高雄分院88年度交上易字
    第53號判決駁回上訴而確定，於88年5 月31日入監，89 年3
    月27日因期滿出監執行完畢；89年度復因違反毒品危害防制
    條例案件，經原審法院89年度易字第1480號判處有期徒刑7
    月確定，於91年7 月10日入監，92年8 月25日期滿出監執行
    完畢；89年間又因違反毒品危害防制條例案件，雖經臺灣高
    雄地方法院89年度易字第5365號判決免訴，仍不知警惕，旋
    又再犯施用毒品案件，經原審法院91年度簡字第152 號判處
    有期徒刑4 月確定，依指揮書於92年8 月25日起算，92 年
    12月24日期滿；嗣93年間因違反槍砲彈藥刀械管制條例案件
    ，經原審法院93年度簡字第1568號判處有期徒刑3 月，併科
    罰金新臺幣30,000元確定，於94年1 月28日易科暨繳納罰金
    執行完畢，有臺灣高等法院被告前案紀錄表及臺灣屏東地方
    法院檢察署刑案資料查註紀錄表各1 份在卷可按，素行不佳
    ，被告甲○○前因施用毒品犯罪，除舊法適用麻醉藥品管理
    條例時期不計，僅自毒品危害防制條例施行至今，不含前開
    經判決免訴該次犯行，已經先後4 次經法院判刑確定，所處
    刑度分別為7 月、4 月、1 年、5 月，並不乏兩件毒品犯行
    經合併定應執行有期徒刑1 年4 月（嗣又與另案犯贓物罪部
    分再定執行刑如上）而執行完畢，仍不足徹底矯治其惡習，
    甫於95年10月2 日前案執行完畢後，不數日即再犯本件施用
    毒品犯行，顯見其不僅法治觀念薄弱，並已施用毒品成習，
    積重難返，對於社會秩序及其個人身心健康之影響非輕，及
    其犯罪經查獲後，尚能坦認犯行，態度尚可等一切情狀，量
    處如主文第二項所示之刑，以資儆懲。又被告犯罪時間在中
    華民國96年4 月24日以前，應依中華民國96年罪犯減刑條例
    第2 條第1 項第3 款、第7 條規定予以減輕其宣告刑二分之
    一。
五、扣案驗後淨重各0.129 公克、0.108 公克之甲基安非他命2
    小包為查獲之毒品，另其包裝袋與其上毒品無從析離，應依
    毒品危害防制條例第18條第1 項前段，沒收銷燬之。另扣案
    本件被告所有，供施用甲基安非他命犯罪使用之玻璃球吸食
    器1 支，則應依刑法第38條第1 項第2 款規定宣告沒收。
據上論斷，應依刑事訴訟法第369 條第1 項前段、第364 條、第
273 條之1 第1 項、第299 條第1 項前段，毒品危害防制條例第
10條第2 項、第18條第1 項前段，刑法第11條、第47條第1 項、
第38條第1 項第2 款，中華民國96年罪犯減刑條例第2 條第1 項
第3 款、第7 條第1 項、第2 項，判決如主文。
本案經檢察官方娜蓉到庭執行職務。
中　　華　　民　　國　　96　　年　　7 　　月　　31　　日
                  刑事第三庭    審判長法  官　周賢銳
                                      法  官  謝宏宗
                                      法  官  黃仁松
以上正本證明與原本無異。
本判決不得上訴。
中　　華　　民　　國　　96　　年　　7 　　月　　31　　日
　　　　　　　　　　　　　　　　　　　書記官　馬蕙梅
附錄本件判決論罪科刑法條：
毒品危害防制條例第10條
施用第二級毒品者，處3 年以下有期徒刑。
